# 请假陈版主，对于授予联营公司的高管期权如何账务处理？

提问人：xujilin 时间：2019-01-02 15:14:07
案例：一上市公司 A 授予持有股权 40% 的联营公司 B 的高管部分期权，假设，本期该期权费用为 100 万，B 公司扣除期权费用外净利润为0. 我的理解账务处理为：
B 公司 借：费用 100 贷：资本公积-其他资本公积 100 A 公司 借：长期股权投资 100 贷：资本公积 100
借：长期股权投资-损益调整 -40 -其他权益变动 40 贷：
投资收益 -40 资本公积 40
不知是否正确，望指正

回答人：chenyiwei
建议了解为何上市公司将联营企业的高管纳入其股权激励范围。如果被奖励的高管仅为联营企业提供服务，未直接向 A 公司提供服务，则可理解为补偿对象是高管为其任职的联营企业提供的服务，此时上市公司的行为可理解为为联营企业承担薪酬费用，此时你在主帖中的处理基本合理。如果授予股份的原因与激励对象向该联营企业提供的服务无关，而是因为激励对象直接向上市公司提供了服务，则按 2 楼意见处理。